臺灣高等法院交通事件裁定　　　　　　 94年度交抗字第251號
　　抗　告　人
　　即受處分人　甲○○
　　抗　告　人　見達運輸股份有限公司
　　代　表　人　乙○
上列抗告人因違反道路交通管理處罰條例案件，不服臺灣桃園地
方法院，中華民國94年2月18日所為裁定（94年度交聲字第47號
），提起抗告，本院裁定如下：
    主  文
抗告駁回。
    理  由
一、原裁定略以：本件抗告人即受處分人甲○○於民國（下同）
    93年11月9日1時40分許，駕駛車輛所有人見達運輸股份有限
    公司之車號MX－518號營業貨運曳引車，違規超重行駛基隆
    市東岸高架橋（按該車載重38公噸，而該路段車行總限重25
    公噸，超重13公噸），在基隆市○○路、信五路經警以抗告
    人甲○○有違反道路交通管理處罰條例第29之2條第2項規定
    之行為，當場攔停，並掣單（單號：基警交字第R00000000
    號）舉發，舉發單上並指定應到案日期為93年11月24日，惟
    抗告人甲○○當場拒收，嗣該舉發違規通知單經送達抗告人
    甲○○後，抗告人甲○○亦未依限到案，原處分機關乃依道
    路交通管理處罰條例第29之2條第2項之規定，於93年12月27
    日裁處抗告人甲○○新臺幣3萬6千元罰鍰等情，有基隆市警
    察局舉發違反道路交通管理事件通知單、交通部桃園監理站
    違反道路交通管理事件裁決書影本各一紙及採證照片2張在
    卷為憑。本件受處分人甲○○，於民國93年11月9日1時40分
    許，駕駛車號M X－518號營業貨運曳引車，行經基隆市東岸
    高架橋時，為基隆市警察局第二分局員警舉發其「載重車行
    經限重25公噸之橋樑，經測量其總載重達38公噸，超載13公
    噸。」，而填製基隆市警察局基警交字第R00000000號舉發
    違反道路交通管理事件通知單，嗣由原處分機關於93年12
    月27日以受處分人甲○○違反道路交通管理處罰條例第29條
    第3項第13款規定「汽車裝載貨物超過所行駛橋樑規定之載
    重限制者」，而以壢監裁字第裁53-R00000000號裁決書處罰
    鍰新臺幣三萬六千元等情，有前揭舉發違反道路交通管理事
    件通知單及裁決書影本各一份在卷足憑。足見本件交通違規
    事件之受處分人即為抗告人甲○○，抗告人見達運輸股份有
    限公司既非受處分人，即無異議權可言，其提起本件異議即
    不符合法律上程式。嗣見達通輸股份有限公司與抗告人甲○
    ○，於94年1月20日共同具狀聲明異議，但抗告人甲○○於
    聲明異議狀具狀人欄並未簽章，經原審法院於94年2月18日
    以裁定命抗告人甲○○應於裁定送達後5日內補正，該裁定
    於94年2月25日由郵務人員送達於抗告人甲○○之住所，因
    未會晤其本人，依法寄存送達於當地警察機關即桃園縣政府
    警察局中壢分局大崙派出所，有送達證書1紙在卷可稽，然
    抗告人甲○○於前開裁定期間內均未依法補正，其異議之程
    序，顯然違背道路交通案件處理辦法第18條之規定，原審法
    院逕依道路交通案件處理辦法第18條裁定駁回抗告人之異議
    ，經核尚無違誤。
二、抗告意旨略以：抗告人見達運輸股份有限公司所有之車號MX
    －518號營業貨運曳引車，於93年11月9日1時40分許，違規
    超重行駛基隆市東岸高架橋，在基隆市○○路、信五路經警
    當場攔停舉發，嗣經原處分機關以違反道路交通管理處罰條
    例第29條第3項規定處分，惟觀之前開規定係處罰汽車所有
    人，依法汽車所有人即有聲明異議權，爰依法提起抗告，以
    求撤銷原裁定云云。
三、經查：按「汽車裝載貨物超過所行駛橋樑規定之載重限制者
    ，處汽車駕駛人罰鍰，．．．」，道路交通管理處罰條例第
    29條之2第2項定有明文。是依該規定，駕駛汽車裝載貨物超
    過所行駛橋樑規定之載重限制者，原則上係處罰汽車駕駛人
    。本件抗告人甲○○於前開時、地，駕駛車輛所有人見達運
    輸股份有限公司之車號MX－518號營業貨運曳引車，違規超
    重行駛基隆市東岸高架橋，揆諸前揭規定，本件交通違規事
    件之受處分人即為駕駛車輛之甲○○，而非汽車所有人見達
    運輸股份有限公司，是抗告人等執此爭辯，尚屬無據。抗告
    人等抗告意旨，任意指摘原裁定不當，均為無理由，胥予駁
    回。
四、據上論斷，應依道路交通案件處理辦法第26條，刑事訴訟法
    第412條，裁定如主文。
中　　華　　民　　國　　94　　年  　5   月　　4 　　日
                  交通法庭    審判長法　官 陳正雄
                                    法  官 許錦印
                                    法  官 黃金富
以上正本證明與原本無異。
不得再抗告。
                                    書記官 高柑柏
中　　華　　民　　國　　94　　年  　5   月　　4 　　日
